【裁判字號】    90,台上,5290
【裁判日期】    900829
【裁判案由】    違反山坡地保育利用條例
【裁判全文】
最高法院刑事判決                                九十年度台上字第五二九○號
    上  訴  人  甲○○
                丙○○
                乙○○
右上訴人等因違反山坡地保育利用條例案件，不服台灣高等法院中華民國九十年五月
十六日第二審判決（八十九年度上訴字第三六九九號，起訴案號：台灣桃園地方法院
檢察署八十六年度偵字第四一五九、四一六○、四一六一、四一六二、四一六五、四
一六六、四一六九、五一三四、五一三五、五一三六、五一三七、五一三八、五一四
○、五一四一、五一四三、五一四四、五一四五、五一四六、五一四七、五一四八、
五一四九、五一五○、五一五一、五一五二、五二九九、七七四五、八○二六、八九
四一、九○○七、九○二八、九六九八、九七○四、九七一七、九七三五、九七五五
號），提起上訴，本院判決如左：
    主  文
上訴駁回。
    理  由
一、甲○○部分
按刑事訴訟法第三百七十七條規定，上訴於第三審法院，非以判決違背法令為理由，
不得為之。是提起第三審上訴，應以原判決違背法令為理由，係屬法定要件。如果上
訴理由狀並未依據卷內訴訟資料，具體指摘原判決不適用何種法則或如何適用不當，
或所指摘原判決違法情事，顯與法律規定得為第三審上訴理由之違法情形，不相適合
時，均應認其上訴為違背法律上之程式，予以駁回。本件原判決維持第一審論上訴人
甲○○以共同在公有及他人山坡地內，擅自墾殖，累犯罪，判處有期徒刑參年陸月之
判決，駁回其在第二審之上訴。係依憑共同被告林昭衛、乙○○及李明山於第一審法
院之供詞，卷附讓渡契約書、行政院民國六十八年十一月二十一日台六八經字第一一
七○一號核定函及台灣省政府六十九年二月六日府農山字第一二○一六六號公告為山
坡函、桃園縣政府查報並依限拆除函、拆除之照片，桃園縣桃園地政事務所八十五年
八月二十六日土地複丈成果圖等證據資料，而為論斷，已敘述其所憑之證據及論斷之
理由。並以上訴人否認有違反山坡地保育利用條例犯行及所為辯解，為飾卸之詞，不
足採信，在理由內依憑調查所得證據，詳加指駁。從形式上觀察，原判決並無違背法
令之情形存在。上訴意旨置原判決所為明白論斷於不顧，專憑其個人之意見，就原判
決理由已經詳細說明之事項，及原審採證認事之職權行使，漫事爭執，難認已符合首
揭法定之第三審上訴要件。再原判決係據前開複丈成果圖及其他證據認定上訴人確有
就原判決附表之土地予以墾殖，嗣並將墾殖之土地價賣共同被告乙○○等人，並非僅
收取地上物之補償金，甲○○上訴意旨，不依卷內資料具體指摘原判決所為論斷如何
違背法令，徒執己見，主張其僅收取地上物補償金，且所墾殖之土地現已通車使用，
並未占用等語，並非依據卷內訴訟資料為指摘之適法第三審上訴理由。再原判決附表
之土地中既大部分為國有，僅一筆為國防部總務局與賴金信共有，且亦無證據證明上
訴人已得全體共有人之同意，原判決因而認定上訴人仍構成上開罪責，並無違誤，上
訴論旨，妄加指摘，並為單純事實上之爭辯，亦非適法。其上訴違背法律上之程式，
應予駁回。
二、乙○○、丙○○部分
查第三審上訴書狀，應敘述上訴之理由，其未敘述者，得於提起上訴後十日內補提理
由書於原審法院，已逾上述期間，而於第三審法院未判決前仍未提出上訴理由書狀者
，第三審法院應以判決駁回之，刑事訴訟法第三百八十二條第一項、第三百九十五條
後段規定甚明。本件上訴人乙○○、丙○○因違反山坡地保育利用條例案件，不服原
審判決，於九十年六月八日提起上訴，並未敘述理由，迄今逾期已久，於本院未判決
前仍未提出，依上開規定其上訴自非合法，應予駁回。
據上論結，應依刑事訴訟法第三百九十五條，判決如主文。
中      華      民      國     九十     年      八      月    二十九    日
                              最高法院刑事第十一庭
                                  審判長法官  林  增  福
                                        法官  邵  燕  玲
                                        法官  吳  昆  仁
                                        法官  陳  世  雄
                                        法官  惠  光  霞
      右正本證明與原本無異
                                              書  記  官
中      華      民      國     九十     年      九      月      四      日


司法院資訊處製作；財團法人民間司法改革基金會備份。
